臺灣高等法院刑事判決　　　　　96年度上更（一）字第467號
上　訴　人
即　被　告　甲○○
　　　　　　　　　　（另案於臺灣臺中監獄執行中）
選任辯護人　吳仟翼　律師
上列上訴人因違反槍砲彈藥刀械管制條例等案件，不服臺灣板橋
地方法院94年度訴字第1093號，中華民國95年9月27日第一審判
決（起訴案號：臺灣板橋地方法院檢察署94年度偵字第1622號）
，提起上訴，經判決後，由最高法院發回更審，本院判決如下：
    主  文
原判決關於甲○○未經許可，寄藏可發射子彈具有殺傷力之改造
手槍及未經許可，持有槍枝之主要組成零件暨定執行刑部分均撤
銷。
甲○○未經許可，寄藏可發射子彈具有殺傷力之改造手槍，處有
期徒刑貳年，併科罰金新臺幣拾萬元，罰金如易服勞役，以新臺
幣壹仟元折算壹日。
扣案具殺傷力仿SMITH&WESSON廠口徑0.38吋制式轉輪手槍製造之
仿造轉輪槍（槍枝管制編號0000000000，含彈匣壹個）、仿GLOC
K廠17型半自動手槍之改造手槍（槍枝管制編號0000000000，含
彈匣壹個）、仿COLT廠半自動手槍之改造手槍（槍枝管制編號00
00000000，含彈匣壹個）各壹枝；具殺傷力直徑約9.0mm之土造
子彈、直徑約9.0mm土造金屬彈頭加裝制式彈殼而成之改造子彈
、直徑約8.8mm土造金屬彈頭之改造子彈各顆、直徑約8.5mm土
造金屬彈頭之改造子彈、直徑約8.4mm金屬彈頭之改造子彈、口
徑9.0mm之制式子彈各壹顆及改造槍管貳枝均沒收。
    事  實
一、甲○○明知可發射子彈具有殺傷力之改造手槍及子彈，分別
    係槍砲彈藥刀械管制條例第4條第1項第1款、第2款所管制之
    槍枝、子彈，槍管則為該條例第4條第2項、第3項所管制之
    槍枝主要零件，非經中央主管機關許可，均不得無故寄藏之
    。詎其未經許可，即基於寄藏可發射子彈具殺傷力之改造手
    槍、子彈及槍枝主要組成零件之犯意，於民國93年年底某時
    ，在其臺北縣林口鄉○○路2號3樓住處，受丁明傑（因同時
    間持有其他具殺傷力之手槍1枝案件，另經原法院以94年度
    訴字第233號刑事判決判處有期徒刑1年4月確定）之託代為
    保管具殺傷力仿SMITH&WESSON廠口徑0.38吋制式轉輪手槍製
    造之仿造轉輪槍（槍枝管制編號0000000000，含彈匣1個）
    、具殺傷力由仿GLOCK廠17型半自動手槍製造之玩具手槍換
    裝土造金屬槍管改造而成之改造手槍（槍枝管制編號000000
    0000，含彈匣1個）、具殺傷力由仿COLT廠半自動手槍製造
    之金屬玩具手槍換裝土造金屬槍管改造而成之改造手槍（槍
    枝管制編號0000000000，含彈匣1個）各1枝，及直徑約9.0m
    m土造金屬彈頭之土造子彈5顆（其中2顆經內政部警政署刑
    事警察局鑑驗試射後業已滅失）、直徑約9.0mm土造金屬彈
    頭加裝制式彈殼而成之改造子彈4顆（其中1顆經鑑驗試射後
    已滅失）、由玩具金屬彈殼加裝直徑約8.8mm土造金屬彈頭
    改造而成之改造子彈4顆（其中1顆經鑑驗試射後已滅失）、
    由玩具金屬彈殼加裝直徑約8.5mm土造金屬彈頭改造而成之
    改造子彈2顆（其中1顆經鑑驗試射後已滅失）、由玩具金屬
    彈殼加裝直徑約8.4mm金屬彈頭（建築工業用底火）改造而
    成之改造子彈2顆（其中1顆經鑑驗試射後已滅失）、由玩具
    金屬彈殼加裝直徑約8.3mm土造金屬彈頭改造而成之改造子
    彈1顆（經鑑驗試射後已滅失）、由玩具金屬彈殼加裝直徑
    約6.0mm鋼珠改造而成之改造子彈1顆（經鑑驗試射後已滅失
    ）及口徑9.0mm之制式子彈1顆等具殺傷力之子彈共計20顆，
    及由玩具金屬槍管於彈室內加裝金屬襯管之改造槍管、由玩
    具槍管之彈室內加裝土造金屬管之改造槍管各1枝，而無故
    寄藏之。嗣於94年1月12日上午11時許，為警在甲○○上開
    住處欲逮捕通緝犯林銘煌時，發現甲○○持有上開改造手槍
    、子彈及槍管而當場查獲，並扣得上開具殺傷力之改造手槍
    共3枝（含彈匣3個）、彈匣1個、不具殺傷力仿烏茲衝鋒槍
    之改造槍枝半成品1枝（槍枝管制編號：0000000000）、上
    開具殺傷力之子彈20顆（其中8顆經鑑驗試射後已滅失）、
    其餘不具殺傷力之子彈11顆、改造槍管2枝、工業用火藥1包
    （即工業用子彈170顆）、改造子彈半成品1批（內含51顆玩
    具金屬彈殼、4顆金屬彈頭）、磨砂機1台、電鑽1具、固定
    夾1台、改造工具1批等物。
二、案經臺北縣政府警察局新莊分局報請臺灣板橋地方法院檢察
    署檢察官偵查起訴。
    理  由
壹、證據能力方面
    依刑事訴訟法第198條、第208條之規定，所謂鑑定乃指於刑
    事訴訟程序中為取得證據資料而由檢察官或法官指定具有特
    別知識經驗之鑑定人、學校、機關或團體，就特定之事物，
    以其專業知識加以分析、實驗而作判斷，以為偵查或審判之
    參考。故而，不論鑑定人或鑑定機關、學校、團體，均應由
    檢察官或法官視具體個案之需要而為選任，始符合刑事訴訟
    法第198條、第208條之規範本旨，否則所為鑑定，仍屬於傳
    聞證據。但對於司法警察機關調查中之案件，或有量大或急
    迫之情形，為因應實務之現實需求，認為當然有鑑定之必要
    者，基於檢察一體原則，得由該管檢察長對於轄區內之案件
    ，以事前概括選任鑑定人或囑託鑑定機關（團體）之方式，
    俾便轄區內之司法警察官、司法警察對於調查中之此類案件
    ，得即時送請事前已選任之鑑定人或囑託之鑑定機關（團體
    ）實施鑑定，有法務部92年9月1日法檢字第0920035083號函
    可按。本件扣案之槍彈及槍管雖由臺北縣政府警察局新莊分
    局送請內政部警政署刑事警察局鑑定，惟內政部警政署刑事
    警察局為臺灣高等法院檢察署檢察長事前概括選任鑑定機關
    ，其所出具之94年1月14日刑鑑字第0940008138號槍彈鑑定
    書及94年3月14日刑鑑字第0940015601號槍彈鑑定書所為鑑
    定結果，自有證據能力。
貳、實體方面
一、訊據被告甲○○對於受丁明傑之託寄藏具殺傷力之改造手槍
    3枝、子彈20顆及改造槍管2枝等事實，業據被告甲○○於原
    審及本院前審與更審審理中坦承不諱，核與證人丁明傑於原
    審審理中所為之證述大致相符，並有內政部警政署刑事警察
    局94年1月14日刑鑑字第0940008138號槍彈鑑定書1份附卷可
    稽，以及上揭具殺傷力之手槍3枝（含彈匣3個）、子彈20顆
    、改造槍管2枝扣案可資佐證。而該等物品經送驗鑑定結果
    如下：(一)送鑑改造左輪手槍1枝（槍枝管制編號0000000000
    ），認係仿SMITH&WESSON廠口徑0.38吋之制式轉輪手槍製造
    之仿造轉輪槍，槍管內具5條右旋來復線，機械性能良好，
    認具殺傷力；(二)送鑑改造克拉克手槍1枝（槍枝管制編號000
    0000000），認係由仿GLOCK廠17型半自動手槍製造之玩具手
    槍換裝土造金屬槍管改造而成之改造手槍，雖彈匣無法固定
    於握把內、但仍不影響槍枝之擊發功能，可擊發適用子彈使
    用，認具殺傷力；(三)送鑑改造點45手槍1枝（槍枝管制編號
    0000000000），認係由仿COLT廠半自動手槍製造之金屬玩具
    手槍換裝土造金屬槍管改造而成之改造手槍，機械性能良好
    ，可擊發適用之子彈，認具殺傷力；(四)具直徑約9.0mm土造
    金屬彈頭之土造子彈5顆（其中2顆經內政部警政署刑事警察
    局鑑驗試射後業已滅失）、具直徑約9.0mm土造金屬彈頭加
    裝制式彈殼而成之改造子彈4顆（其中1顆經鑑驗試射後已滅
    失）、由玩具金屬彈殼加裝直徑約8.8mm土造金屬彈頭改造
    而成之改造子彈4顆（其中1顆經鑑驗試射後已滅失）、由玩
    具金屬彈殼加裝直徑約8.5mm土造金屬彈頭改造而成之改造
    子彈2顆（其中1顆經鑑驗試射後已滅失）、由玩具金屬彈殼
    加裝直徑約8.4mm金屬彈頭（建築工業用底火）改造而成之
    改造子彈2顆（其中1顆經鑑驗試射後已滅失）、由玩具金屬
    彈殼加裝直徑約8.3mm土造金屬彈頭改造而成之改造子彈1顆
    （經鑑驗試射後已滅失）、由玩具金屬彈殼加裝直徑約6.0m
    m鋼珠改造而成之改造子彈1顆（經鑑驗試射後已滅失）及口
    徑9.0mm之制式子彈1顆等具殺傷力之子彈共計20顆，認具有
    殺傷力；(五)改造槍管2枝，1枝係由玩具金屬槍管於彈室內
    加裝金屬襯管之改造槍管，另1枝係由玩具槍管之彈室內加
    裝土造金屬管之改造槍管，復有內政部警政署刑事警察局94
    年1月14日刑鑑字第0940008138號槍彈鑑定書1份及照片在卷
    可按（見94年度偵字第1622號偵查卷第96頁至103頁），上
    開槍管均已加裝金屬襯管或槍管，顯均屬手槍之主要組成零
    件無疑。綜上被告甲○○上開不利於己之自白與事實相符，
    堪以採信。
二、至上開扣案之槍管2枝究否同為丁明傑所寄藏？被告甲○○
    於偵查中雖曾供稱槍管係向瘋子朋友及網路上買的，被查獲
    前8、9天買的云云（見94年度偵字第1622號偵查卷第71頁）
    ，惟嗣於原審審理時則改稱：丁明傑有將槍、子彈及衣服一
    起放在像旅行箱的包包裡面，寄放在我這裡，扣案之槍管、
    彈匣都是從丁明傑那邊取出來的等語（見原審卷第36至37頁
    ），並於本院更審時供稱：瘋子的朋友就是丁明傑，當初不
    想供出丁明傑，在地院才供出，是瘋子介紹丁明傑給我認識
    的等語（見本院卷第28頁反面），證人丁明傑於原審則證稱
    確有寄藏槍彈於被告處，且證稱：是因為有朋友認識被告，
    帶我去認識被告的，我的綽號叫小傑，瘋子是另外一個朋友
    的綽號等語（見原審卷第274、277頁），是被告於偵審中之
    供詞雖有不一，然於審理中之自白，因有證人丁明傑之證言
    以為補強證據，應堪採信。至於證人丁明傑於原審審理時雖
    證稱其曾將1個黑色手提袋託由被告保管，裡面有槍4把、好
    像有子彈36個，並無其他東西云云（見原審卷第274頁至第
    275頁、第285頁），似指稱其所寄藏之物品不含槍管2枝，
    然證人丁明傑亦證稱：該手提袋是阿龍欠其2萬元而作為抵
    押之用等語，可見手提袋內之物品應非丁明傑所置入，雖丁
    明傑曾打開看過裡面置有手槍及子彈，惟依被告之供述手提
    袋內除槍彈外尚有衣服等物品夾雜其中，槍管或因不及於手
    槍與子彈來得顯眼，丁明傑是否因此而未發現上開2支槍管
    ，即有可能。參以證人丁明傑於原審供稱裡面有槍4把、好
    像有子彈36個，子彈好像是同樣規格等語，亦與前開扣案之
    槍彈數量及鑑定報告不符，丁明傑且就原審受命法官訊問係
    哪把槍的子彈時，亦答稱久了我也模糊了等情，可見證人丁
    明傑對手提袋內所置放之物品，已因時間久遠，記憶不清，
    而無法確切指認，但已肯認該只手提袋確係其所寄放無訛。
    準此，被告所辯扣案之槍彈及槍管均為丁明傑所寄放，堪予
    採信。另被告辯稱槍管有裂痕，應該不能放子彈云云，惟經
    本院更審時將上開2枝槍管送請內政部警政署刑事警察局鑑
    定結果，認槍管並無明顯之裂痕，均可供裝填適用子彈，此
    有內政部警政署刑事警察局96年9月6日刑鑑字第0960129402
    號函在卷可稽（見本院更審卷第36頁），是被告上開辯解，
    應無足採。被告未經許可寄藏槍彈及槍枝主要組成零件之犯
    行，事證明確，犯行堪予認定。
三、新舊法比較適用：
    查被告行為後，於94年2月2日修正公布之刑法部分條文，業
    於95年7月1日施行。而行為後法律有變更者，適用行為時之
    法律，但行為後之法律有利於行為人者，適用最有利於行為
    人之法律，修正後刑法第2條第1項定有明文，此條規定乃與
    刑法第1條罪刑法定主義契合，而貫徹法律禁止溯及既往原
    則，係規範行為後法律變更所生新舊法律比較適用之準據法
    ，是刑法第2條本身雖經修正，但刑法第2條既屬適用法律之
    準據法，本身尚無比較新舊法之問題，應一律適用裁判時之
    現行刑法第2條規定，為「從舊從輕」之比較，先予辨明。
    而所謂「法律有變更」，係指足以影響行為之可罰性範圍及
    其法律效果之法律修正而言，易科罰金之折算標準、易服勞
    役之折算標準及期限涉及裁量權之行使，係屬科刑規範事項
    ，其折算標準於裁判時並應於主文內諭知，與一般純屬執行
    之程序有別，是如新舊法對易科罰金之折算標準、易服勞役
    之折算標準及期限各有不同時，自應依上開規定，比較適用
    最有利於行為人之法律。而比較時應就罪刑有關之共犯、未
    遂犯、連續犯、牽連犯、結合犯、以及累犯加重、自首減輕
    、暨其他法定加減原因、與加減例等一切情形，綜其全部之
    結果，而為比較，再適用有利於行為人之法律處斷，且應就
    罪刑有關之一切情形，比較其全部之結果，而為整個之適用
    ，不能割裂而分別適用有利益之條文，但此之所謂不能割裂
    適用，係指與罪刑有關之本刑而言，不包括易刑處分，事關
    刑罰執行之易刑處分仍應分別適用最有利於行為人之法律。
    易言之，倘所處之主刑同時有徒刑、拘役易科罰金、罰金易
    服勞役之情形時，關於易科罰金、易服勞役部分應分別為新
    舊法有利不利之比較，依刑法第2條第1項從舊從輕原則定其
    易刑之折算標準。又行為後刑法條文業經修正，惟無有利、
    不利情形，即無比較適用之問題，亦非新刑法第2條第1項所
    指之法律有變更，應依一般法律適用原則，適用裁判時法（
    以上有最高法院95年5月23日刑事庭第8次會議決議、95年11
    月7日刑事庭第21次會議決議、最高法院24年上字第4634號
    、27年上字第2615號判例及最高法院96年度台非字第58號判
    決參照）。是被告行為後，下列法律業經修正，茲比較如下
    ：
(一)刑法第55條關於想像競合犯雖亦有修正，修正前刑法第55條
    規定：「一行為而觸犯數罪名，或犯一罪而其方法或其結果
    之行為犯他罪名者，從一重處斷」；修正後第55條則規定：
    「一行為而觸犯數罪名者，從一重處斷。但不得科以較輕罪
    名所定最輕本刑以下之刑」。亦即修正後，仍保留有關想像
    競合犯之規定，但在科刑上有所限制，然此科刑之限制僅係
    法理之明文化，非屬法律之變更，自無比較新舊法之問題（
    最高法院95年度第8次刑事庭會議決議意旨參照）。
(二)關於易服勞役之折算標準，舊法第42條第2項前段規定：「
    易服勞役以1元以上3元以下折算一日。但勞役期間不得逾6
    個月。」，佐以95年5月17日修正公布刪除前之罰金罰鍰提
    高標準條例第2條前段及現行法規所定貨幣單位折算新臺幣
    條例第2條規定，舊法關於易服勞役之折算標準，已就其原
    定數額提高為100倍折算1日，且銀元與新臺幣之換算比率為
    3比1，則本件被告行為時之易服勞役折算標準，應以銀元
    300元即新台幣900元折算1日。惟新法第42條第3項前段規定
    ：「易服勞役以新台幣1000元、2000元或3000元折算1日。
    但勞役期間不得逾1年。」比較新舊法之結果，新法較有利
    於被告，應適用修正後刑法第42條第3項之規定。
(三)被告行為後，槍砲彈藥刀械管制條例業經總統於94年1月26
    日以華總一義字第09400010101號令修正公布，並自94年1月
    28日生效施行，原條例第8條與第10條、第11條合併修正移
    列為修正條文第8條，原條例第10、11條刪除；修正前槍砲
    彈藥刀械管制條例第11條第4項之未經許可持有、寄藏可發
    射子彈具有殺傷力之各式槍砲罪，移至新法第8條第4項，除
    將舊法規定之「槍砲」修正為「槍枝」外，修正前之法定刑
    為1年以上7年以下有期徒刑，併科新臺幣700萬元以下罰金
    ，修正後槍砲彈藥刀械管制條例第8條第4項之法定刑則為3
    年以上10年以下有期徒刑，併科新臺幣700萬元以下罰金，
    就被告未經許可寄藏改造手槍部分比較新舊法結果，以修
    正前之槍砲彈藥管制條例對被告較為有利，自應依修正後
    刑法第2條第1項前段之規定，適用修正前即90年11月14日修
    正公布之槍砲彈藥刀械管制條例第11條第4項規定處斷。又
    未經許可寄藏子彈及槍枝主要組成零件罪部分，均未修正，
    雖無新舊法比較問題，惟不宜割裂適用，仍應適用修正前之
    槍砲彈藥刀械管制條例規定論處，附此敘明。
四、核被告甲○○所為，係犯修正前槍砲彈藥刀械管制條例第11
    條第4項之未經許可寄藏可發射子彈具有殺傷力之改造手槍
    罪、第12條第4項之未經許可寄藏子彈罪、第13條第4項之未
    經許可寄藏槍枝主要組成零件罪。被告未經許可寄藏槍彈及
    槍管，雖同時犯有未經許可持有罪，然非法持有之低度行為
    應為非法寄藏之高度行為所吸收，僅論以非法寄藏罪。查上
    開扣案之槍彈及槍管均係丁明傑所寄放，已如前述，而本案
    雖亦扣得工具一批含鐵鎚、萬能鉗子、銼刀、十字起子、扳
    手、老虎鉗、電鑽鑽頭各1支、尖嘴鉗、斜口尖嘴鉗各2支，
    磨砂機、固定夾各1台及電鑽1具等物品，但上開物品均為一
    般常見之五金工具（其餘扣案物包含汽車音響4台、音響遙
    控器1個顯與本案無關，見原審卷第223、224頁），被告亦
    供稱扣案之工具僅係伊從事中古電腦回收所用之工具等語，
    參以證人即查獲警員李春吉於原審審理時到庭證稱：「（依
    照你的專業判斷，改造槍械需要什麼工具，當天查獲的工具
    是否足以改造槍械？）改造槍械有很多專業的工具，我也不
    曉得。（這些工具砂輪機、電鑽是否足以改造1把手槍？）
    如果改造整把應該很困難。…」等語（見原審卷第267、268
    頁），是由上開扣案工具觀之，尚難逕認被告甲○○有利用
    該等工具製造改造手槍、子彈之行為，公訴人認被告係犯修
    正前槍砲彈藥刀械管制條例第11條第1項之未經許可製造可
    發射子彈且具殺傷力之改造手槍罪及同法第12條第1項之未
    經許可製造子彈罪，起訴法條容有未洽，惟基本犯罪之社會
    事實同一，應予變更起訴法條。又被告所涉寄藏槍管部分，
    公訴人雖未引論罪之法條，惟於起訴之犯罪事實中已敘及，
    且與本案其他事實具有裁判上一罪關係，本院自得併予審理
    。被告甲○○同時寄藏具殺傷力之改造手槍、子彈、槍枝主
    要零件，係以一寄藏行為同時觸犯上開三罪名，為想像競合
    犯，應依刑法第55條之規定，從一重以未經許可寄藏可發射
    子彈具有殺傷力之改造手槍罪處斷。又犯槍砲彈藥刀械管制
    條例之罪，於偵查或審判中自白，並供述全部槍砲、彈藥、
    刀械之來源及去向，因而查獲或因而防止重大危害治安事件
    之發生者，減輕或免除其刑，槍砲彈藥刀械管制條例第18條
    第4項前段定有明文。查被告於審判中已自白本案扣案之槍
    彈及槍管係來自丁明傑所寄放，證人丁明傑於審理中亦坦承
    有寄藏上開槍彈於被告處，則被告於審判中自白槍彈之來源
    及得以查獲丁明傑，合於上揭規定，應予減輕其刑。
五、原審予以被告論罪科刑，固非無見。惟查：(一)被告甲○○
    所持有之槍管2枝，亦係丁明傑連同上開槍彈一併交付寄藏
    ，已如前述，原判決就此部分另論以被告未經許可持有槍枝
    之主要組成零件罪，容有未洽；(二)原判決就檢察官起訴被
    告甲○○未經許可製造改造手槍及子彈之犯行部分，雖變更
    起訴法條，惟於據上論斷欄並未援引刑事訴訟法第300條規
    定，亦有未合；(三)被告於審判中自白槍彈來源因而查獲丁
    明傑，原判決未依槍砲彈藥刀械管制條例第18條第4項前段
    規定減輕或免除其刑，亦有未當。(四)原判決就被告甲○○
    寄藏子彈部分，關於扣案之子彈如何具有殺傷力，並未引據
    詳加認定，亦有理由不備。被告甲○○上訴意旨略以扣案之
    槍管2枝係丁明傑與上揭手槍、子彈一併寄藏及其於審判中
    自白並供出槍彈之來源為丁明傑，應適用槍到彈藥刀械管制
    條例第18條第4項減輕或免除其刑等語，為有理由。原判決
    關於被告未經許可，寄藏可發射子彈具有殺傷力之改造手槍
    及未經許可，持有槍枝之主要組成零件及定執行刑部分既有
    上開可議之處，即屬無可維持，應由本院將原判決關於該部
    分予以撤銷改判。爰審酌被告甲○○有加重強盜之前科（犯
    罪時間為本案犯行前，然經通緝多年後，於本案經查獲後始
    判刑確定，不構成累犯），有本院被告前案紀錄表1份在卷
    可按，素行非佳，其犯罪之動機、目的、手段，寄藏具殺傷
    力改造槍枝共有3枝、子彈20顆、數量甚多，對於社會秩序
    造成嚴重危害，犯罪後坦承犯行之態度等一切情狀，量處如
    主文第2項所示之刑，並就罰金刑部分諭知如易服勞役之折
    算標準，以資懲儆。至扣案仿SMITH&WESSON廠口徑0.38吋制
    式轉輪手槍製造之仿造轉輪槍（槍枝管制編號0000000000，
    含彈匣1個）、仿GLOCK廠17型半自動手槍之改造手槍（槍枝
    管制編號0000000000，含彈匣1個）、仿COLT廠半自動手槍
    之改造手槍（槍枝管制編號0000000000，含彈匣1個）各1枝
    ；直徑約9.0mm之土造子彈、直徑約9.0mm土造金屬彈頭加裝
    制式彈殼而成之改造子彈、直徑約8.8mm土造金屬彈頭之改
    造子彈各3顆、直徑約8.5mm土造金屬彈頭之改造子彈、直徑
    約8.4mm金屬彈頭之改造子彈、口徑9.0mm之制式子彈各1顆
    、均係具殺傷力之改造手槍及子彈，改造槍管2枝則為槍枝
    主要組成零件，有上開刑事警察局94年1月14日刑鑑字第094
    0008138號槍彈鑑定書1份附卷可稽，均屬違禁物，不問屬於
    被告與否，均應依刑法第38條第1項第1款之規定宣告沒收。
    另扣案直徑約9.0mm之土造子彈2顆、直徑約9.0mm土造金屬
    彈頭加裝制式彈殼而成之改造子彈1顆、直徑約8.8mm土造金
    屬彈頭之改造子彈1顆、直徑約8.5mm土造金屬彈頭之改造子
    彈1顆、直徑約8.4mm金屬彈頭之改造子彈1顆、直徑約8.3mm
    土造金屬彈頭之改造子彈1顆、由玩具金屬彈殼加裝直徑約
    6.0mm鋼珠改造而成之改造子彈1顆，原雖均具殺傷力，然經
    刑事警察局鑑定試射後，已失其效能而不具殺傷力，即非屬
    違禁物。其餘改造子彈11顆、工業用火藥1包（即工業用子
    彈170顆）、改造子彈半成品1批（內含51顆玩具金屬彈殼、
    4顆金屬彈頭）、經鑑定結果，均認不具殺傷力，有上揭刑
    事警察局94年1月14日刑鑑字第0940008138號、94年3月14日
    刑鑑字第0940015601號槍彈鑑定書各1份在卷可參，亦非屬
    違禁物，爰均不予宣告沒收。又扣案工具一批含鐵鎚、萬能
    鉗子、銼刀、十字起子、扳手、老虎鉗、電鑽鑽頭各1支、
    尖嘴鉗、斜口尖嘴鉗各2支，磨砂機、固定夾各1台及電鑽1
    具、汽車音響4台、音響遙控器1個與本案並無關聯性，復非
    屬違禁物，爰亦不予宣告沒收。
據上論斷，應依刑事訴訟法第369條第1項前段、第364條、第299
條第1項前段、第300條，修正前槍砲彈藥刀械管制條例第11條第
4項、第12條第4項、第13條第4項、第18條第4項前段，刑法第11
條前段、第2條第1項、第55條、第42條第3項、第38條第1項第1
款，判決如主文。
本案經檢察官陳大偉到庭執行職務。
中　　華　　民　　國　　96　　年　　10　　月　　17　　日
                  刑事第十五庭審判長法  官  吳昭瑩
                                    法  官  李釱任
                                    法  官  蘇隆惠
以上正本證明與原本無異。
如不服本判決，應於收受送達後十日內向本院提出上訴書狀，其
未敘述上訴之理由者並得於提起上訴後十日內向本院補提理由書
（均須按他造當事人之人數附繕本）。
                                    書記官  吳玉華
中　　華　　民　　國　　96　　年　　10　　月　　17　　日
附錄本案論罪科刑法條全文：
修正前槍砲彈藥刀械管制條例第11條
未經許可，製造、販賣或運輸第4條第1項第1款所稱其他可發射
金屬或子彈具有殺傷力之各式槍砲者，處5年以上有期徒刑，併
科新臺幣1000萬元以下罰金。
未經許可，轉讓、出租或出借前項所列槍砲者，處3年以上10年
以下有期徒刑，併科新臺幣700萬元以下罰金。
意圖供自己或他人犯罪之用，而犯前2項之罪者，處無期徒刑或
7年以上有期徒刑，併科新臺幣1000萬元以下罰金。
未經許可，持有、寄藏或意圖販賣而陳列第1項所列槍砲者，處
1年以上7年以下有期徒刑，併科新臺幣700萬元以下罰金。
第1項至第3項之未遂犯罰之。
修正前槍砲彈藥刀械管制條例第12條
未經許可，製造、販賣或運輸子彈者，處1年以上7年以下有期徒
刑，併科新臺幣500萬元以下罰金。
未經許可，轉讓、出租或出借子彈者，處6月以上5年以下有期徒
刑，併科新臺幣300萬元以下罰金。
意圖供自己或他人犯罪之用，而犯前2項之罪者，處3年以上10年
以下有期徒刑，併科新臺幣700萬元以下罰金。
未經許可，持有、寄藏或意圖販賣而陳列子彈者，處5年以下有
期徒刑，併科新臺幣300萬元以下罰金。
第1項至第3項之未遂犯罰之。
修正前槍砲彈藥刀械管制條例第13條
未經許可，製造、販賣或運輸槍砲、彈藥之主要組成零件者，處
3年以上10年以下有期徒刑，併科新臺幣700萬元以下罰金。
未經許可，轉讓、出租或出借前項零件者，處1年以上7年以下有
期徒刑，併科新臺幣5萬元以下罰金。
意圖供自己或他人犯罪之用，而犯前2項之罪者，處5年以上有期
徒刑，併科新臺幣1000萬元以下罰金。
未經許可，持有、寄藏或意圖販賣而陳列第1項所列零件者，處
6月以上5年以下有期徒刑，併科新臺幣300萬元以下罰金。
第1項至第3項之未遂犯罰之。
